# 企业内部控制审计缺陷标准认定的问题

提问人：lyablb 时间：2021-02-02 16:28:00
陈版，你好： 关于对企业内部控制审计问题，有几个疑问向您请教： 1 、关于财务报表内控缺陷定量标准，对财务指标选择的问题，有点类似重要性水平，这个定量标准有没有相关的参考，例如：利润总额上下5%； 2 、关于非财务报表内控缺陷，一般分为重大缺陷、重要缺陷和一般缺陷，其中，重大缺陷一般包括：三重一大的审批权限和审批程序不规范，可能导致企业决策错误或违规行为；安全生产管控措施不到位、责任不落实，可能发生安全事故，导致人身伤亡或者财产损失等，一般缺陷是除重大缺陷和重要缺陷以外的缺陷，企业重要缺陷包括哪些，以及在集团层面、子公司层面和合并层面，应该如何认定，请陈版指导，谢谢。

回答人：chenyiwei
1 、应与财务报表审计中的重要性水平保持一致。
2 、是否属于重要缺陷，属于项目组根据实际情况的判断，不能一概而论。判断是否重要，主要考虑是其潜在影响的金额和性质（定性、定量两方面因素）。